【裁判字號】    96,訴,2817
【裁判日期】    970214
【裁判案由】    毒品危害防制條例
【裁判全文】
臺灣板橋地方法院刑事判決              96年度訴字第2817號
公  訴  人  臺灣板橋地方法院檢察署檢察官
被      告  甲○○
                    （另案於臺灣台北看守所羈押）
上列被告因違反毒品危害防制條例案件，經檢察官提起公訴（九
十六年度毒偵字第四九三０號），被告於審理中對被訴之事實為
有罪陳述，本院合議庭裁定行簡式審判程序，並判決如下：
    主  文
甲○○施用第一級毒品，累犯，處有期徒刑壹年貳月。扣案殘渣
塑膠袋壹只內之安非他命殘渣（量微無法秤重）沒收銷燬之；上
開安非他命殘渣塑膠袋壹只、吸食器壹組、玻璃球貳顆均沒收。
    事  實
一、甲○○前於民國八十七年、八十九年間因施用毒品案件，先
    後經臺灣基隆地方法院、臺灣臺北地方法院裁定送觀察、勒
    戒後，均認無繼續施用毒品之傾向，並經臺灣基隆地方法院
    檢察署檢察官以八十七年度偵字第五０九三號為不起訴處分
    確定，及臺灣臺北地方法院檢察署檢察官以八十九年度毒偵
    緝字第一０九號為不起訴處分確定。甲○○又於九十一年間
    因施用毒品案件，經臺灣士林地方法院裁定送勒戒處所觀察
    、勒戒後，認有繼續施用毒品之傾向，經同法院裁定令入戒
    治處所施以強制戒治，嗣執行滿三月後，戒治處所認無繼續
    戒治之必要，並經同法院裁定停止戒治，所餘戒治期間付保
    護管束，於九十二年九月四日停止戒治，至九十三年一月二
    十七日保護管束期滿未經撤銷，視為強制戒治執行完畢，而
    上開施用毒品案件，並經同法院以九十一年度簡字第六五三
    號判處有期徒刑六月確定；復於九十二年、九十三年間因施
    用第二級毒品案件，先後經本院以九十二年簡字第二二０九
    號判處有期徒刑六月確定，及臺灣臺北地方法院以九十三年
    度簡字第二八五九號判處有期徒刑八月確定。上述三罪嗣經
    接續執行，於九十五年一月二十六日縮刑假釋出監，於九十
    五年四月二十一日假釋期滿未經撤銷，以已執行論（於本案
    構成累犯）。甲○○另於九十五年、九十六年間因施用第二
    級毒品案件，經臺灣基隆地方法院以九十五年度易字第五四
    六號判處有期徒刑八月確定，復經本院先以九十六年度易字
    第一七一八號判處有期徒刑十月，減為有期徒刑五月確定，
    又以九十六年度易字第一九五一號判處有期徒刑十月，減為
    有期徒刑五月確定。
二、詎甲○○不知悔改，明知海洛因、安非他命分別係毒品危害
    防制條例所規定之第一級、第二級毒品，不得非法持有、施
    用，竟於上開強制戒治執行完畢釋放後五年內，基於施用第
    一級毒品海洛因、第二級毒品安非他命之犯意，於九十六年
    六月二十七日凌晨某時許（起訴書就施用海洛因之時間略載
    為同月二十八日為警採尿前二十六小時內某時），在其當時
    位於臺北縣林口鄉○○○路○段二三二號七樓住處，以將毒
    品海洛因、安非他命一起置於玻璃球吸食器內點火加熱燒烤
    產生白煙吸聞之方式，同時非法施用第一級毒品海洛因、第
    二級毒品安非他命一次。嗣於九十六年六月二十七日下午二
    時許，在上址住處為警查獲，並扣得其所有供施用毒品時所
    用之安非他命殘渣（量微無法秤重）塑膠袋一只、吸食器一
    組及玻璃球二顆。
三、案經臺北市政府警察局內湖分局移送臺灣板橋地方法院檢察
    署檢察官偵查起訴。
    理  由
一、訊據被告甲○○對於上揭時地，施用第一級毒品海洛因、第
    二級毒品安非他命之事實，於本院審理中坦承不諱，並有其
    施用毒品時所用之安非他命殘渣（量微無法秤重）塑膠袋一
    只、吸食器一組、玻璃球二顆扣案可資佐證。又被告經警查
    獲所採集尿液經送鑑定，亦呈海洛因代謝物嗎啡、安非他命
    陽性反應，有臺灣尖端先進生技醫藥股份有限公司九十六年
    七月四日（檢體編號０２６１５３號）濫用藥物檢驗報告、
    尿液鑑定人結文、尿液委驗單各一紙在卷可稽。又依本院歷
    來審判經驗得知，海洛因、安非他命之施用方式，依施用者
    之使用習慣而有所不同，並無固定之施用方式，確有施用者
    係將上述二種毒品同時放置於吸食器內加熱燒烤吸聞煙霧之
    方式予以施用之可能。茲被告於本院審理中供稱其於九十六
    年六月二十七日凌晨某時許係同時將海洛因與安非他命混合
    同置於吸食器內加熱燒烤成煙而吸食等語，應非無可能，況
    本件警方查獲被告時並未扣得香菸、注射針筒等一般施用海
    洛因之工具，是被告於審理中供稱其以吸食器同時施用海洛
    因、安非他命等情，堪以採信。綜上，被告前開自白與事實
    相符，其施用海洛因、甲基安非他命之犯行，堪以認定。再
    被告前於八十七年、八十九年間因施用毒品案件，先後經臺
    灣基隆地方法院、臺灣台北地方法院裁定送觀察、勒戒後，
    均認無繼續施用毒品之傾向，並經臺灣基隆地方法院檢察署
    檢察官以八十七年度偵字第五０九三號為不起訴處分確定，
    及臺灣台北地方法院檢察署檢察官以八十九年度毒偵緝字第
    一０九號為不起訴處分確定；又於九十一年間因施用毒品案
    件，經臺灣士林地方法院裁定送勒戒處所觀察、勒戒後，認
    有繼續施用毒品之傾向，經同法院裁定令入戒治處所施以強
    制戒治，嗣執行滿三月後，戒治處所認無繼續戒治之必要，
    並經同法院裁定停止戒治，所餘戒治期間付保護管束，於九
    十二年九月四日停止戒治，至九十三年一月二十七日保護管
    束期滿未經撤銷，視為強制戒治執行完畢，而上開施用毒品
    案件，並經同法院以九十一年度簡字第六五三號判處有期徒
    刑六月確定；復於九十二年、九十三年間因施用第二級毒品
    案件，先後經本院以九十二年簡字第二二０九號判處有期徒
    刑六月確定，及臺灣台北地方法院以九十三年度簡字第二八
    五九號判處有期徒刑八月確定；被告另於九十五年、九十六
    年間因施用第二級毒品案件，經臺灣基隆地方法院以九十五
    年度易字第五四六號判處有期徒刑八月確定，復經本院先以
    九十六年度易字第一七一八號判處有期徒刑十月，減為有期
    徒刑五月確定，又以九十六年度易字第一九五一號判處有期
    徒刑十月，減為有期徒刑五月確定等情，有臺灣高等法院被
    告前案紀錄表附卷可憑，足徵被告係強制戒治執行完畢釋放
    後五年內再犯施用第一級、第二級毒品之罪。本案事證明確
    ，被告犯行洵堪認定，應依法論科。
二、按海洛因、安非他命係毒品危害防制條例第二條第二項第一
    款、第二款所明定之第一級、第二級毒品，不得非法持有、
    施用。核被告所為，係犯毒品危害防制條例第十條第一項之
    施用第一級毒品海洛因罪，及同條第二項之施用第二級毒品
    安非他命罪。被告施用第一級毒品海洛因前持有海洛因，施
    用第二級毒品安非他命前後持有安非他命（含殘渣）之低度
    行為，應為施用海洛因、安非他命之高度行為所吸收，不另
    論罪。又被告係同時將海洛因及安非他命置於玻璃球內加熱
    燒烤吸聞煙霧後施用，業據其於本院審理中供明在卷，是被
    告以一施用行為同時施用毒品海洛因、安非他命，成立想像
    競合犯，應依刑法第五十五條之規定，從一重論以毒品危害
    防制條例第十條第一項之施用第一級毒品海洛因罪。另被告
    有事實欄所載之犯罪執行完畢紀錄，有前開臺灣高等法院被
    告前案紀錄表可按，其於有期徒刑之執行完畢後，五年內故
    意再犯本件有期徒刑以上之罪，為累犯，應依刑法第四十七
    條第一項之規定加重其刑。爰審酌被告素行不佳，犯罪之動
    機、目的、手段，施用毒品戕害一己之身心健康，及其國中
    肄業之智識程度，暨犯後於審理中始坦承全部犯行之態度等
    一切情狀，量處如主文所示之刑，以資儆懲。
三、扣案安非他命殘渣塑膠袋內含之安非他命殘渣（量微無法秤
    重），係查獲之第二級毒品，應依毒品危害防制條例第十八
    條第一項前段之規定，宣告沒收銷燬之。又上開毒品安非他
    命之包裝塑膠袋一只、吸食器一組、玻璃球二顆，均係被告
    所有且供其本案施用毒品犯罪所用之物，併依刑法第三十八
    條第一項第二款規定宣告沒收之。
據上論斷，應依刑事訴訟法第二百七十三條之一第一項、第二百
九十九條第一項前段，毒品危害防制條例第十條第一項、第二項
、第十八條第一項前段，刑法第十一條前段、第五十五條、第四
十七條第一項、第三十八條第一項第二款，判決如主文。
本案經檢察官鄭潔如到庭執行職務。
中    華    民    國    97    年    2     月    14    日
                  刑事第十六庭  審判長法  官  白光華
                                      法  官  曾淑娟
                                      法  官  楊志雄
以上正本證明與原本無異
如不服本判決應於送達後十日內向本院提出上訴狀。
                                      書記官  陳春銘
中    華    民    國    97    年    2     月    14    日
附錄本案論罪科刑法條全文：
毒品危害防制條例第十條
施用第一級毒品者，處六月以上五年以下有期徒刑。
施用第二級毒品者，處三年以下有期徒刑。


司法院資訊處製作；財團法人民間司法改革基金會備份。
